臺灣高雄地方法院民事裁定　　　　　　96年度審小上字第27號
上　訴　人　美商花旗銀行股份有限公司
法定代理人　甲○○
被上訴人　　乙○○
上列當事人間請求給付借款事件，上訴人對於民國96年5 月31日
本院鳳山簡易庭96年度鳳小字第1143號第一審判決提起上訴，本
院裁定如下：
  主  文
上訴駁回。
第二審訴訟費用新台幣壹仟伍佰元由上訴人負擔。
  理  由
一、按對於小額程序第一審判決之上訴，非以其違背法令為理由
    ，不得為之；又上訴狀內應記載上訴理由，表明下列各款事
    項：1.原判決所違背之法令及其具體內容。2.依訴訟資料可
    認為原判決有違背法令之具體事實，民事訴訟法第436 條之
    24第2 項、第436 條之25分別定有明文。所謂判決違背法令
    ，依同法第468條規定，係指判決不適用法規或適用不當者
    而言，而有同法第469 條第1 款至第5 款所列情形之一者，
    為判決當然違背法令。據此，當事人提起上訴如以小額程序
    第一審判決有不適用法規或適用法規不當為上訴理由時，其
    上訴狀或理由書應有具體之指摘，並揭示該法規之條項或其
    內容，若係成文法以外之法則，應揭示該法則之旨趣，倘為
    司法院解釋或最高法院之判例，則應揭示該判解之字號或其
    內容，如依民事訴訟法第469 條第1 款至第5 款所列情形為
    理由時，其上訴狀或理由書應揭示合於該條款之事實，上訴
    狀或理由書如未依此項方法表明者，即難認為已對小額程序
    第一審判決之違背法令有具體之指摘，其上訴自難認為合法
   （ 最高法院71年台上字第314 號判例意旨參照）。次按上訴
    人雖提出上訴理由書，然其理由書未具體指摘原判決有何違
    背法令之內容及事實，即不具備表明上訴理由之程式，雖原
    第一審法院未依民事訴訟法第436 之32第2 項準用同法第47
    1 條第1 項之規定，裁定駁回上訴，而將訴訟卷宗送交第二
    審法院，即應由第二審法院裁定駁回其上訴（最高法院73年
    度第2 次民事庭庭長會議決議參照）。
二、上訴意旨略以：原審認定依雙方消費性商品貸款契約書第7
    條第2 項約定內容，上訴人應取消本件預借現金，然關於該
    項內容係於上訴人不接受購貨貸款時，始有適用，尚與本件
    爭執不同，自無適用空間。本件應適用契約第4 條之約定，
    亦即，被上訴人若與經銷商間發生任何關於買賣標的物糾紛
    ，應自行解決，概與上訴人無關，自不得援為拒絕付款之理
    由，故被上訴人抗辯其已向卓越數位資訊股份有限公司解除
    訂購契約，已無付款責任云云，實不足採等語。
三、經查：上訴人僅以原審認伊應取消本件預借現金而判決伊敗
    訴，係誤解雙方貸款契約書之內容，被上訴人不得以其與經
    銷商間之抗辯事由而拒絕給付本件款項等語置辯，而未表明
    原判決所違背之法令及其具體內容，暨依訴訟資料合於該違
    背法令之具體事實，難認其已合法表明上訴理由，況且原判
    決已說明事實認定及契約解釋適用之依據，而此事實認定及
    解釋兩造契約乃原審法院之職權，亦無何違背法令之處。是
    以依首揭說明，應認其上訴為不合法。
四、再按於小額訴訟之上訴程序，法院為訴訟費用之裁判時，應
    確定其費用額，民事訴訟法第436 條之19第1 項、第436 條
    之32第1項 定有明文。本件第二審裁判費用為新臺幣1500元
    ，應由上訴人負擔，爰併為裁定如主文第2 項所示。
五、據上論結，本件上訴為不合法，依民事訴訟法第436 之32第
    1 、2 項、第436 條之19第1 項、第444 條第1 項前段、第
    95條、第78 條 ，裁定如主文。
中　　華　　民　　國　　96　　年　　10　　月　　12　　日
               民事第二庭審判長法　官　林紀元
                               法　官　楊國祥
                               法　官　蘇姿月
正本係照原本作成。
本裁定不得抗告。
中　　華　　民　　國　　96　　年　　10　　月　　12　　日
                               書記官  陳美月
